# 增资扩股合并问题

提问人：11kuaijishiye 时间：2023-03-08 16:05:38
求助：原：A公司注册资本 3 亿，B持有A 100%股权；
增资方案：A增资扩股引入新股东C，变更后C持股51%（控制）、B持股49%，增资后A注册资本6.12亿；
评估基准日：A账面净资产3.22亿（其中实收资本 3 亿，盈余公积0.02亿，未分配利润0.2亿），评估净资产3.65亿；C现金出资3.6亿；B、C最终控制人不同。请问一下，①购买日单体会计处理这样正确吗？
A公司：借：银行存款3.6
贷：实收资本3.12
资本公积0.48
C公司：借：长期股权投资3.6
贷：银行存款3.6
②购买日C公司的合并抵消分录怎么做？确认多少商誉？

回答人：chenyiwei
1 、A、C各自个别报表层面的处理可以这样理解。
2 、C在购买日，应以实际增资款3.6亿元作为合并成本，与增资后取得A公司净资产（含本公司投入的3.6亿元）的公允价值的51%之间的差额为商誉。
但需注意：因为原股东B以评估净资产3.65亿元出资占49%，而C公司出资3.6亿元而占51%（即出资少但股权比例大），对此问题应注意了解其原因，关注是否有可能形成负商誉。如形成负商誉的，应关注《中审众环研究2020 》之“问题3-2-58（非同一控制下合并中负商誉确认应注意的问题）”中的相应提示。

提问人：11kuaijishiye 时间：2023-03-16 14:08:31
请教陈版主，如果在购买日前将全部未分配利润0.2亿分配，那就以3.6亿元作为合并成本，与增资后A公司净资产（3.6+3.65-0.2）的公允价值的51%之间的差额为商誉对吗

回答人：chenyiwei
可以这样理解。